行　政　法　院　裁　定　　　　　　　　　　　　　　八十七年度裁字第三八三號
　　聲　請　人　甲○○
右聲請人因級俸事件，對本院中華民國八十四年六月二十二日八十四年度裁字第七九
二號裁定，聲請再審。本院裁定如左︰
　　主  文
再審之聲請駁回。
　　理  由
按當事人對本院裁定聲請再審，必須原裁定有行政訴訟法第二十八條所列各款情形之
一者，始得為之。該條第九款規定「為判決基礎之民事或刑事判決及其他裁判或行政
處分，依其後之確定裁判或行政處分已變更者。」所稱為判決（裁定）基礎之行政處
分，係指提起行政訴訟所主張之行政處分而言。若提起行政訴訟所主張之行政處分，
非訴願法第二條第一項之行政處分，則無該款規定之適用。本件聲請人因級俸事件，
不服教育部八十三年五月二十三日台人字第○二六三五○號書函復，對之提起行政
訴訟，經本院八十四年度裁字第七九二號裁定（簡稱原裁定）以後備軍人轉任學校教
職員，其軍職年資採計提薪級部分，該部七十八年六月二十七日台人字第三○四
五五號函規定甚詳，聲請人曾任軍職年資未獲採計提原因，業經該部八十一年一月
七日台人字第○○九九三號書函詳復在案。經核該書函僅係事實通知性質，並非足
以發生任何公法上效力，要非訴願法上之行政處分，予以駁回。茲聲請人以其收到教
育部八十六年十二月十八日台人(一)字第八六一三九七九九號書函謂：該部業以八十
六年十月十五日台人(一)字第八六一○六○○○號函修正「後備軍人轉任教育員軍職
年資比表」，將後備軍人年資採計放至包含年功俸在內，認為原裁定基礎教育部
八十三年五月二十三日台人字第○二六三五○號書函之行政處分，已為該部八十六
年十二月十八日台人(一)字第八六一三九七九九號書函之行政處分變更，爰依行政訴
訟法第三十條準用同法第二十八條第九款規定聲請再審。惟查教育部八十三年五月二
十三日台人字第○二六三五○號書函並非訴願法上之行政處分，業經原裁定論明，
則該書函關於後備軍人轉任教職員軍職年資因受本職最高薪之限制，無從採計提，
縱為該部八十六年十二月十八日人(一)字第八六一三九七九九號書函所之修正「後
備軍人轉任教職員軍職年資比表」所變更，除聲請人似得依該修正「後備軍人轉任
教職員軍職年資比表」向有關機關請求外，核無行政訴訟法第二十八條第九款規定
之適用。教育部八十三年五月二十三日台人字第○三六三五○號書函既非訴願法上
之行政處分，聲請人對之提起行政訴訟，非法之所許，原裁定據以駁回，既無違誤，
聲請人其他主張，核與原裁定之正確性無影響，無庸贅述，併此明。
據上論結，本件再審之聲請為無再審理由，爰依行政訴訟法第三十三條、民事訴訟法
第五百零七條、第五百零二條第二項，裁定如主文。
中    華    民    國     八十七      年      四      月       二        日
                    行 政 法 院 第 四 庭
                                審 判 長 評  事      曾  隆  興
                                         評  事      吳      仁
                                         評  事      吳  錦  龍
                                         評  事      李  文  宗
                                         評  事      林  家  惠
右  正  本  證  明  與  原  本  無  異
                                         法院書記官  陳  盛  信
中    華    民    國     八十七      年      四      月       二        日
